臺灣屏東地方法院刑事判決
111年度交易字第251號
公  訴  人  臺灣屏東地方檢察署檢察官
被      告  王民仁


上列被告因公共危險案件，經檢察官提起公訴（111年度偵字第6
84號），因被告於準備程序中就被訴犯罪事實為有罪之陳述，經
告知簡式審判程序之旨，並聽取當事人之意見後，經本院合議庭
裁定由受命法官獨任進行簡式審判程序，茲判決如下：
    主    文
甲○○犯不能安全駕駛動力交通工具罪，處有期徒刑柒月。
    犯罪事實
一、甲○○於民國110年12月31日19時許，在其位於屏東縣○○鄉○○
    路000○0號居所內飲用含酒精成分飲品後，於吐氣所含酒精
    濃度達每公升0.25毫克以上之不能安全駕駛動力交通工具情
    形下，竟基於酒後駕駛動力交通工具之犯意，於同日23時許
    ，騎乘車牌號碼000-000號普通重型機車自前址上路，俟於
    同日時40分許，行經屏東縣琉球鄉仁愛路大福漁港，因未戴
    安全帽為警攔停，遂遭警方查覺其散發酒氣。嗣經警方於翌
    日即同年1月1日0時37分許，當場對其施以吐氣酒精濃度測
    試，測得其吐氣所含酒精濃度達每公升0.86毫克，始悉上情
    。
二、案經屏東縣政府警察局東港分局報告臺灣屏東地方檢察署檢
    察官偵查起訴。
    理  由
一、上揭犯罪事實，迭據被告甲○○於警詢、偵查、本院準備程序
    及審理時坦承不諱（見警卷第9至12頁，偵卷第7至7之1，本
    院卷第30、39頁），並有偵查報告、屏東縣政府警察局東港
    分局琉球分駐所當事人酒精測定紀錄表、車輛詳細資料報表
    、被告證號查詢結果資料、蒐證照片4幀在卷可查（見警卷
    第7、19、27、29至31頁），足佐被告前揭任意性自白與事
    實相符，堪信為真實。從而，本件事證明確，被告上揭犯行
    ，洵可認定，應依法論科。
二、論罪科刑：
  ㈠行為後法律有變更者，適用行為時之法律。但行為後之法律
    有利於行為人者，適用最有利於行為人之法律。刑法第2條
    第1項定有明文。本案被告行為後，刑法第185條之3第1項業
    於111年1月28日修正公布，並於111年1月30日生效施行，將
    原法定刑「二年以下有期徒刑，得併科二十萬元以下罰金」
    ，修正為「三年以下有期徒刑，得併科三十萬元以下罰金」
    ，經比較新舊法結果，修正後之新法提高有期徒刑及罰金刑
    之最高度，並未較有利於被告，依刑法第2條第1項前段規定
    ，本案應適用被告行為時之法律論處。
　㈡核被告所為，係犯修正前刑法第185條之3第1項第1款之不能
    安全駕駛動力交通工具罪。
　㈢被告前因不能安全駕駛案件，經本院以109年度交簡字第2317
    號判決判處有期徒刑6月確定，並於110年2月22日易科罰金
    執行完畢等情，經檢察官主張，被告於本院審理時不爭執（
    見本院卷第39頁），復經檢察官提出檢察署刑案資料查註紀
    錄表及臺灣高等法院被告前案紀錄表存卷可按。被告於受有
    期徒刑之執行完畢後，5年以內故意再犯本案有期徒刑以上
    之罪，為累犯。本院依大法官釋字第775號解釋意旨，考量
    被告曾因酒後駕車之不能安全駕駛動力交通工具案件，經執
    行完畢後，未滿1年即再犯本案同一罪質之不能安全駕駛動
    力交通工具罪，足認其刑罰之反應力薄弱且法敵對意識強烈
    ，而有加重其最低法定本刑之必要，且依本案情節，加重最
    低法定本刑亦不會致被告所受刑罰超過其所應負擔之罪責。
    故被告本案犯行應依刑法第47條第1項規定加重其刑。
  ㈣被告所犯前揭犯罪之科刑，爰以被告之責任為基礎，並審酌
    被告酒後騎乘前揭機車上路，經警測得之吐氣酒精濃度達每
    公升0.86毫克，所為已置其他用路人之身體、生命法益於危
    殆中，犯罪所生危險程度非微。再酌被告除前揭經論以累犯
    之不能安全駕駛之公共危險案件前科不予重複評價外，被告
    於本案犯行前，於107年間亦曾因犯不能安全駕駛動力交通
    工具罪，經法院判處罪刑並入監執行等情，有臺灣高等法院
    被告前案紀錄表在卷可參，被告屢屢再犯不能安全駕駛動力
    交通工具犯行，足認已非單純對刑罰感應力不足，而係欠缺
    守法概念，素行實難謂良好。惟念被告就本案犯行，始終坦
    承不諱，犯後態度尚可。暨考量被告於本院審理中自陳：我
    的教育程度為國中畢業，與母親同住並需扶養母親，待業中
    等語（見本院卷第39頁）之智識程度、家庭生活及經濟狀況
    等一切情狀，量處如主文所示之刑。
據上論斷，應依刑事訴訟法第273條之1第1項、第299條第1項前
段，修正前刑法第185條之3第1項第1款，刑法第2條第1項前段、
第47條，刑法施行法第1條之1第1項，判決如主文。
本案經檢察官陳建州提起公訴，檢察官吳政洋到庭執行職務。
中    華    民    國   111    年    7     月    28    日
                  刑事第四庭  法  官  錢毓華
以上正本證明與原本無異。
如不服本判決應於收受判決後20日內向本院提出上訴書狀，並應
敘述具體理由；其未敘述上訴理由者，應於上訴期間屆滿後20日
內向本院補提理由書（均須按他造當事人之人數附繕本）「切勿
逕送上級法院」。
中　　華　　民　　國　　111 　年　　7 　　月　　28　　日
                              書記官  郭淑芳
附錄本案論罪科刑法條：修正前刑法第185條之3第1項第1款。
修正前中華民國刑法第185條之3第1項第1款
駕駛動力交通工具而有下列情形之一者，處2年以下有期徒刑，
得併科20萬元以下罰金：
一、吐氣所含酒精濃度達每公升零點二五毫克或血液中酒精濃度
    達百分之零點零五以上。